<!DOCTYPE html PUBLIC "-//W3C//DTD XHTML 1.0 Transitional//EN" "http://www.w3.org/TR/xhtml1/DTD/xhtml1-transitional.dtd">
<html xmlns="http://www.w3.org/1999/xhtml">
<head>
	<meta http-equiv="Content-Type" content="text/html; charset=iso-8859-1" />
	<title>Ymmärrä suomea</title>
	<style type="text/css" media="all">@import "css/styles.css";</style>
	<script type="text/javascript" src="swfobject.js"></script>
</head>
<body class="font-medium">
	<div id="main-wrapper">
		<div id="topbar"></div>
		<div id="main-menu">
			<table cellspacing="0" cellpadding="0" border="0" class="add-links"><tr>
				<td class="item"><img class="raquo" src="i/raquo.gif" alt="" height="7" width="4" /><a href="/ymmarra/index.php?moduli=sanakirja">Sanakirja</a></td>
				<td class="item"><img class="raquo" src="i/raquo.gif" alt="" height="7" width="4" /><a href="/ymmarra/index.php?moduli=verbit">Verbiluettelo</a></td>
				<td class="item"><img class="raquo" src="i/raquo.gif" alt="" height="7" width="4" /><a href="/ymmarra/index.php?moduli=kielioppi">Kielioppi</a></td>
			</tr></table>
			<table cellspacing="0" cellpadding="0" border="0"><tr>
				<td class="item"><img class="raquo" src="i/raquo.gif" alt="" height="7" width="4" /><a href="/ymmarra/index.php">Etusivu</a></td>
				<td class="item"><img class="raquo" src="i/raquo.gif" alt="" height="7" width="4" /><a href="/ymmarra/index.php?moduli=tekstit">Lukutekstit</a></td>
			</tr></table>
		</div>
		<div id="content">
			<table cellspacing="0" cellpadding="0" border="0" id="content-wrapper"><tr>
				<td>
					<div id="left-menu">
												<div class="header-verb"><span>Verbit</span></div>
						<div class="menu">
								<div class="init"><a href="/ymmarra/index.php?moduli=verbit&kirjain=a">A</a></div>
								<div class="init"><a href="/ymmarra/index.php?moduli=verbit&kirjain=e">E</a></div>
								<div class="init"><a href="/ymmarra/index.php?moduli=verbit&kirjain=h">H</a></div>
								<div class="init"><a href="/ymmarra/index.php?moduli=verbit&kirjain=i">I</a></div>
								<div class="init"><a href="/ymmarra/index.php?moduli=verbit&kirjain=j">J</a></div>
								<div class="init"><a href="/ymmarra/index.php?moduli=verbit&kirjain=k">K</a></div>
								<div class="init"><a href="/ymmarra/index.php?moduli=verbit&kirjain=l">L</a></div>
								<div class="init"><a href="/ymmarra/index.php?moduli=verbit&kirjain=m">M</a></div>
								<div class="init"><a href="/ymmarra/index.php?moduli=verbit&kirjain=n">N</a></div>
								<div class="init"><a href="/ymmarra/index.php?moduli=verbit&kirjain=o">O</a></div>
								<div class="init"><a href="/ymmarra/index.php?moduli=verbit&kirjain=p">P</a></div>
								<div class="init"><a href="/ymmarra/index.php?moduli=verbit&kirjain=r">R</a></div>
								<div class="init"><a href="/ymmarra/index.php?moduli=verbit&kirjain=s">S</a></div>
								<div class="init"><a href="/ymmarra/index.php?moduli=verbit&kirjain=t">T</a></div>
								<div class="init"><a href="/ymmarra/index.php?moduli=verbit&kirjain=u">U</a></div>
								<div class="init"><a href="/ymmarra/index.php?moduli=verbit&kirjain=v">V</a></div>
								<div class="init"><a href="/ymmarra/index.php?moduli=verbit&kirjain=y">Y</a></div>
								<div class="init"><a href="/ymmarra/index.php?moduli=verbit&kirjain=Ä">Ä</a></div>
						</div>					</div>
				</td>
				<td>
					<div id="main-content">
						<div id="path">
							<a href=".">Etusivu</a> &gt; <a href="/ymmarra/index.php?moduli=verbit&kirjain=A">A</a>						</div>
													<h1>AIKAANSAADA</h1>
						<table cellspacing="0" cellpadding="0" border="0">
							<tr>
								<td colspan="2" style="padding-bottom:10px;"><strong>Aktiivin indikatiivi</strong></td>
							</tr>
							<tr>
								<td><pre>PREESENS                   
minä     aikaansaan        
sinä     aikaansaat        
hän      aikaansaa         
me       aikaansaamme      
te       aikaansaatte      
he       aikaansaavat      

PASSIIVI
         aikaansaadaan     

IMPERFEKTI                 
         aikaansain        
         aikaansait        
         aikaansai         
         aikaansaimme      
         aikaansaitte      
         aikaansaivat      

PASSIIVI
         aikaansaatiin     

PERFEKTI
olen     aikaansaanut      
olet     aikaansaanut      
on       aikaansaanut      
olemme   aikaansaaneet     
olette   aikaansaaneet     
ovat     aikaansaaneet     

PASSIIVI
on       aikaansaatu       

PLUSKVAMPERFEKTI
olin     aikaansaanut      
olit     aikaansaanut      
oli      aikaansaanut      
olimme   aikaansaaneet     
olitte   aikaansaaneet     
olivat   aikaansaaneet     

PASSIIVI
oli      aikaansaatu       
</pre></td>
								<td>&nbsp;&nbsp;&nbsp;</td>
								<td><pre>  KIELTOMUOTO
  en        aikaansaa
  et        aikaansaa
  ei        aikaansaa
  emme      aikaansaa
  ette      aikaansaa
  eivät     aikaansaa


  ei        aikaansaada

   
  en        aikaansaanut
  et        aikaansaanut
  ei        aikaansaanut
  emme      aikaansaaneet
  ette      aikaansaaneet
  eivät     aikaansaaneet


  ei        aikaansaatu


  en    ole aikaansaanut
  et    ole aikaansaanut
  ei    ole aikaansaanut
  emme  ole aikaansaaneet
  ette  ole aikaansaaneet   
  eivät ole aikaansaaneet


  ei    ole aikaansaatu


  en    ollut  aikaansaanut
  et    ollut  aikaansaanut
  ei    ollut  aikaansaanut
  emme  olleet aikaansaaneet
  ette  olleet aikaansaaneet
  eivät olleet aikaansaaneet


  ei    ollut  aikaansaatu
</pre></td>
							</tr>
						</table>
						<table cellspacing="0" cellpadding="0" border="0">
							<tr>
								<td colspan="2" style="padding-bottom:10px;"><strong>Aktiivin konditionaali</strong></td>
							</tr>
							<tr>
								<td><pre>PREESENS
minä     aikaansaisin      
sinä     aikaansaisit      
hän      aikaansaisi       
me       aikaansaisimme    
te       aikaansaisitte    
he       aikaansaisivat    

PASSIIVI
         aikaansaataisiin  

PERFEKTI
olisin   aikaansaanut      
olisit   aikaansaanut      
olisi    aikaansaanut      
olisimme aikaansaaneet     
olisitte aikaansaaneet     
olisivat aikaansaaneet     

PASSIIVI
olisi    aikaansaatu       
</pre></td>
								<td>&nbsp;&nbsp;&nbsp;</td>
								<td><pre> 
  en        aikaansaisi
  et        aikaansaisi
  ei        aikaansaisi
  emme      aikaansaisi
  ette      aikaansaisi
  eivät     aikaansaisi


  ei        aikaansaataisi


  en    olisi  aikaansaanut
  et    olisi  aikaansaanut
  ei    olisi  aikaansaanut
  emme  olisi  aikaansaaneet
  ette  olisi  aikaansaaneet
  eivät olisi  aikaansaaneet


  ei    olisi  aikaansaatu
</pre></td>
							</tr>
						</table>
						<table cellspacing="0" cellpadding="0" border="0">
							<tr>
								<td colspan="2" style="padding-bottom:10px;"><strong>Aktiivin potentiaali</strong></td>
							</tr>
							<tr>
								<td><pre>PREESENS
minä     aikaansaanen      
sinä     aikaansaanet      
hän      aikaansaanee      
me       aikaansaanemme    
te       aikaansaanette    
he       aikaansaanevat    

PASSIIVI
         aikaansaataneen   

PERFEKTI
lienen   aikaansaanut      
lienet   aikaansaanut      
lienee   aikaansaanut      
lienemme aikaansaaneet     
lienette aikaansaaneet     
lienevät aikaansaaneet     

PASSIIVI
lienee   aikaansaatu       
</pre></td>
								<td>&nbsp;&nbsp;&nbsp;</td>
								<td><pre> 
  en        aikaansaane
  et        aikaansaane
  ei        aikaansaane
  emme      aikaansaane
  ette      aikaansaane
  eivät     aikaansaane


  ei        aikaansaatane


  en    liene  aikaansaanut
  et    liene  aikaansaanut
  ei    liene  aikaansaanut
  emme  liene  aikaansaaneet
  ette  liene  aikaansaaneet
  eivät liene  aikaansaaneet


  ei    liene  aikaansaatu
</pre></td>
							</tr>
						</table>
						<table cellspacing="0" cellpadding="0" border="0">
							<tr>
								<td colspan="2" style="padding-bottom:10px;"><strong>Aktiivin imperatiivi</strong></td>
							</tr>
							<tr>
								<td><pre>PREESENS

(sinä)   aikaansaa         
(hän)    aikaansaakoon     
(me)     aikaansaakaamme   
(te)     aikaansaakaa      
(he)     aikaansaakoot     

PASSIIVI
         aikaansaatakoon   

PERFEKTI

ole      aikaansaanut      
olkoon   aikaansaanut      
olkaamme aikaansaaneet     
olkaa    aikaansaaneet     
olkoot   aikaansaaneet     

PASSIIVI

olkoon   aikaansaatu       
</pre></td>
								<td>&nbsp;&nbsp;&nbsp;</td>
								<td><pre> 

  älä       aikaansaa
  älköön    aikaansaako
  älkäämme  aikaansaako
  älkää     aikaansaako
  älkööt    aikaansaako


  älköön    aikaansaatako



  älä      ole  aikaansaanut
  älköön   olko aikaansaanut
  älkäämme olko aikaansaaneet
  älkää    olko aikaansaaneet
  älkööt   olko aikaansaaneet



  älköön   olko aikaansaatu
</pre></td>
							</tr>
						</table>
						<table cellspacing="0" cellpadding="0" border="0">
							<tr>
								<td colspan="2" style="padding-bottom:10px;"><strong>Verbin nominaalimuodot</strong></td>
							</tr>
							<tr>
								<td><pre>I INFINITIIVI              

Lyhyempi muoto:            
         aikaansaada       

Pitempi muoto:             
         aikaansaadakseni  
         aikaansaadaksesi
         aikaansaadakseen
         aikaansaadaksemme
         aikaansaadaksenne
         aikaansaadakseen

III  INFINITIIVI           

inessiivi    aikaansaamassa 
elatiivi     aikaansaamasta 
illatiivi    aikaansaamaan 
adessiivi    aikaansaamalla
abessiivi    aikaansaamatta 
instruktiivi aikaansaaman  
                           
Passiivi
instruktiivi aikaansaataman 
                           
                           
</pre></td>
								<td>&nbsp;&nbsp;&nbsp;</td>
								<td><pre>  II INFINITIIVI

  inessiivi     aikaansaadessa
  instruktiivi  aikaansaaden

  Passiivi
  inessiivi     aikaansaataessa






  IV INFINITIIVI

 nominatiivi   aikaansaaminen
 partitiivi    aikaansaamista
        

 I PARTISIIPPI
  aktiivi       aikaansaava
  passiivi      aikaansaatava

 II PARTISIIPPI
  aktiivi       aikaansaanut
  passiivi      aikaansaatu
</pre></td>
							</tr>
						</table>

					</div>
				</td>
			</tr></table>		</div>
		<div id="footer"><a href="http://www.oph.fi/"><img src="i/oph_logo_ymmarrasuomea.gif" width="157" height="35" alt="OPH" /></a></div>
	</div>
</body>
</html>
